臺灣臺北地方法院民事裁定
111年度家訴聲字第9號
聲  請  人
即  原  告  姜素芬  
            姜素菁  
共      同
送達代收人  許献進律師
相  對  人
即  被  告  廖予瑄  
上列當事人間請求特留分等事件（111年度家移調字第21號），
原告聲請許可為訴訟繫屬事實之登記，本院裁定如下：
    主      文
聲請人姜素芬、姜素菁以新臺幣肆拾玖萬柒仟元為相對人廖予瑄
供擔保後，許可就相對人廖予瑄所有如附表所示不動產為訴訟繫
屬事實之登記。
    理      由
一、聲請意旨略以：緣被繼承人徐桃妹於民國109年10月22日死
    亡，聲請人即原告姜素芬、姜素菁、第三人姜素貞、姜健偉
    為其繼承人。詎姜健偉於109年12月15日以遺囑繼承為原因
    取得被繼承人徐桃妹所遺如附表所示之不動產所有權，侵害
    聲請人姜素芬、姜素菁特留分。又姜健偉於111年4月3日死
    亡，相對人即被告廖予瑄承受訴訟，並於111年7月11日辦理
    繼承登記。為此，聲請人依民法第1225條、第1164條提起本
    件訴訟，爰依民事訴訟法第254 條第4 項聲請許可為訴訟繫
    屬事實之登記。
二、按訴訟標的基於物權關係，且其權利或標的物之取得、設定
    、喪失或變更，依法應登記者，於事實審言詞辯論終結前，
    原告得聲請受訴法院以裁定許可為訴訟繫屬事實之登記；前
    項聲請，應釋明本案請求，法院為裁定前，得使兩造有陳述
    意見之機會；前項釋明如有不足，法院得定相當之擔保，命
    供擔保後為登記，其釋明完足者，亦同；民事訴訟法第254 
    條第5 、6 、7 項定有明文。上開規定，依家事事件法第51
    條規定，於家事訴訟事件亦有準用。又民事訴訟法第254 條
    於106 年6 月14日修正理由謂，為擔保被告因不當登記可能
    所受損害，於原告已為釋明而不完足時，或其釋明已完足，
    法院均得命供相當之擔保後為登記，又本條之登記，並無禁
    止或限制被告處分登記標的之效力，法院應斟酌個案情節，
    妥適酌定是否命供擔保及擔保金額，所命擔保之數額，不得
    逾越同類事件中法官於假扣押、假處分時酌定之擔保金額。
三、經查，原告主張之事實，業經本院依職權調閱相關卷宗核對
    無訛，足認原告確已釋明本案訴訟標的基於物權關係，且其
    權利或標的物之取得、設定、喪失或變更，依法應登記。然
    查，上開釋明雖已完足，但為權衡被告可能因法院以裁定許
    可為訴訟繫屬事實之登記可能遭受之損害，參照如附表所示
    不動產價值為22,506,370元，又本案為繼承之家事通常程序
    事件，第一、二審審判辦案期限2 年，第三審審判辦案期限
    1 年，加計強制調解、裁判送達、上訴等期間，扣除本件繫
    屬迄今業已經過1 年5 月，推估尚需費時4 年5月，倘被告
    廖予瑄因原告聲請許可為訴訟繫屬事實之登記難以利用或處
    分該標的物所受之損害，相當財產價值利率之損失，即4,97
    0,157元【計算式：22,506,370元×5%×（4年+5/12），四捨
    五入至整位數】，參以同類事件中法官於假扣押酌定之擔保
    金額通常為三分之一及本件釋明之程度，爰本件擔保金以十
    分之一為計算基準，酌定為497,000元（計算式：4,970,157
    元×1/10 ，千位數以下無條件捨去）。
四、爰裁定如主文。 
中　　華　　民　　國　　111 　年　　8 　　月　　2 　　日
                    家事法庭  法  官  温宗玲
以上正本係照原本作成。
如不服本裁定，應於送達後10日內，向本院提出抗告狀並表明抗
告理由（須附繕本，並繳納抗告費新臺幣1,000 元）。
中　　華　　民　　國　　111 　年　　8 　　月　　2 　　日
                              書記官　簡如

附表：
編號 財產項目 價額 1 臺北市○○區○○段○○段000000000地號土地(權利範圍1/4)  16,988,500元  計算式: 1、房屋面積為92.06㎡，約為27.85坪(計算式:92.06×0.3025≒27.85)。 2、左列房地依內政部不動產實價登錄查詢服務網查詢結果，109年3月至110年3月間，鄰近門牌號碼房地平均交易價格為每坪610,000元，據此估算左列房地於起訴時之價值約為16,988,500元(計算式:27.85×610,000=16,988,500 　 )。 2 臺北市○○區○○段○○段000000000○號建物即門牌號碼臺北市○○區○○街000號(權利範圍全部)  3 新竹市○○段000000000地號土地(權利範圍全部) 5,517,870元  計算式: 1、房屋面積為94.53㎡，約為28.59坪(計算式:94.53×0.3025≒28.59)。 2、左列房地依內政部不動產實價登錄查詢服務網查詢結果，109年3月至110年3月間，鄰近門牌號碼房地平均交易價格為每坪193,000元，據此估算左列房地於起訴時之價值約為5,517,870元(計算式:28.59×193,000=5,517,870)。 4 新竹市○○段000000000○號建物即門牌號碼新竹市○○路00巷00號(權利範圍全部)                           合計:22,506,370元